【裁判字號】    95,訴,1
【裁判日期】    950426
【裁判案由】    毒品危害防制條例
【裁判全文】
臺灣宜蘭地方法院刑事判決                 95年度訴字第1號
公  訴  人  臺灣宜蘭地方法院檢察署檢察官
被      告  甲○○
上列被告因毒品危害防制條例案件，經檢察官提起公訴（94年度
毒偵字第1406號）及移送併辦（95年度毒偵字第374、415、445
號），本院合議庭裁定由受命法官進行簡式審判程序，爰不經通
常程序，判決如下：
    主  文
甲○○連續施用第一級毒品，累犯，處有期徒刑玖月。扣案之海
洛因殘渣袋伍只內之海洛因殘渣（量微無法磅秤）沒收銷燬；前
開海洛因之包裝袋伍只、注射針筒肆支沒收之。
    事  實
一、甲○○曾因違反肅清煙毒條例、麻醉藥品管制條例、竊盜等
    案件，分別經法院判處有期徒刑3年10月、4月、4月，於民
    國93年7月14日縮刑期滿執行完畢。又因施用毒品案件，經
    本院裁定觀察、勒戒後，認有繼續施用毒品傾向，並經本院
    裁定執行強制戒治後，於90年11月9日戒治期滿執行完畢釋
    放，並於90年12月7日經臺灣宜蘭地方法院檢察署檢察官以
    90年度戒毒偵字第34號為不起訴處分確定。詎仍不知悔改，
    復基於施用第一級毒品海洛因（以下簡稱海洛因）之概括犯
    意，自94年10月6日下午6、7時許起至95年3月6日下午5時許
    止，在其位於宜蘭縣三星鄉○○路66之24號住處、其公司所
    有之車輛上等處所，連續施用海洛因多次，嗣分於94年10月
    6日下午11時40分許，經警在宜蘭縣冬山鄉○○路193號前查
    獲，並扣得海洛因殘渣袋5只、注射針筒1支；於95年1月26
    日上午11時20分，警方經甲○○同意採驗其尿液，結果呈海
    洛因代謝物嗎啡陽性反應，因而查獲；於95年3月5日下午8
    時45分許，經警在宜蘭縣蘇澳鎮○○路113號前，其所竊取
    車號1003-MU自小客車內查獲，並扣得注射針筒2支；於95年
    3月7日上午10時20分許，經警在同鎮○○路○段135號前查獲
    ，並扣得注射針筒1支。
二、案經宜蘭縣警察局羅東分局報告臺灣宜蘭地方法院檢察署檢
    察官偵查起訴暨宜蘭縣警察局移送、該局蘇澳分局報告該署
    檢察官併案審理。
    理  由
一、上揭事實，業據被告甲○○供認不諱，復有慈濟大學濫用藥
    物檢驗中心所出具，呈海洛因代謝物嗎啡陽性反應之檢驗總
    表4份存卷可稽。又查，警方分別於94年10月6日下午11時40
    分許，在宜蘭縣冬山鄉○○路193號前查獲，並扣得注射針
    筒1支；於95年3月5日下午8時45分許，在宜蘭縣蘇澳鎮○○
    路113號前，其所竊取車號1003-MU自小客車內查獲，並扣得
    注射針筒2支；於95年3月7日上午10時20分許，在同鎮○○
    路○段135號前查獲，並扣得注射針筒1支足資佐證。復以，
    警方於94年10月6日下午11時40分許，在宜蘭縣冬山鄉○○
    路193號前查獲，並扣得內含白色晶體之殘渣袋（量微無法
    磅秤）5只，業據被告自承係毒品海洛因，且於上述時間為
    警查獲後，經採集其尿液送鑑定之結果，呈海洛因代謝物嗎
    啡陽性反應，已如前述，足認確係毒品海洛因無誤。堪認被
    告之自白確與事實相符，應可採信。再查，被告因施用毒品
    案件，經本院裁定觀察、勒戒後，認有繼續施用毒品傾向，
    並經本院裁定執行強制戒治後，於90年11月9日戒治期滿執
    行完畢釋放，並於90年12月7日經臺灣宜蘭地方法院檢察署
    檢察官以90年度戒毒偵字第34號為不起訴處分確定等情，有
    全國施用毒品紀錄表、臺灣高等法院被告前案紀錄表各1紙
    附卷可憑。本件事證已臻明確，被告於強制戒治期滿執行完
    畢後，於5年內再犯本案，其犯行洵堪認定，應予依法論科
    。
二、核被告所為，係犯毒品危害防制條例第10條第1項施用第一
    級毒品罪，其持有第一級毒品之低度行為為施用毒品之高度
    行為吸收，不另論罪；被告多次施用第一級毒品之犯行，時
    間緊接、方法相近、觸犯構成犯罪要件相同之罪名，顯係基
    於概括犯意而為，應依連續犯之規定分別論以一罪，並依法
    加重其刑。被告有前揭事實欄所示之犯罪科刑及執行情形，
    有卷附臺灣高等法院被告前案紀錄表在卷可稽，其受有期徒
    刑之執行完畢，5年內再犯本件有期徒刑以上之罪，為累犯
    ，依法遞加重其刑。起訴書雖僅就被告於94年10月7日上午1
    時回溯24小時內之某時施用第一級毒品之犯行部分提起公訴
    ，惟檢察官就犯罪事實一部起訴者，效力及於全部，則被告
    其餘連續施用第一級毒品之犯罪事實，與已起訴之部分有連
    續犯裁判上一罪關係，本院自應就此部分併予審判，附此敘
    明。爰審酌被告施用毒品之動機係出於抵癮、先前已歷觀察
    、勒戒及強制戒治仍未戒除毒癮、犯罪態樣核屬自損身命之
    行為、惟對社會治安存有潛在危害、兼衡其坦承犯行態度良
    好等一切情狀，量處如主文所示之刑，以示懲儆。扣案之海
    洛因殘渣袋5只內之海洛因殘渣（量微無法磅秤），爰依毒
    品危害防制條例第18條第1項沒收銷燬之，扣案裝放上開海
    洛因之包裝袋計5只、注射針筒4支，為被告所有、供犯罪所
    用之物，爰依刑法第38條第1項第2款規定沒收之。
據上論斷，應依刑事訴訟法第273條之1第1項、第299條第1項前
段，毒品危害防制條例第10條第1項、第18條第1項，刑法第11條
前段、第56條、第47條、第38條第1項第2款，判決如主文。
本案經檢察官陳嘉瑜到庭執行職務
中    華    民    國    95    年    4     月    26    日
                  刑事第四庭法  官  郭淑珍
以上正本證明與原本無異。
如不服本判決應於收受本判決後10日內向本院提出上訴書狀，其
未敘述上訴理由者，並得於提起上訴後10日內向本院補提理由書
狀(均須按他造當事人之人數附繕本)「切勿逕送上級法院」。
                            書記官  林秀麗
中    華    民    國    95    年    4     月    26    日
附錄法條：
毒品危害防制條例第10條第1項
施用第一級毒品者，處六月以上五年以下有期徒刑。


司法院資訊處製作；財團法人民間司法改革基金會備份。
